---
title: "PS ESTAT"
author: "Marina Bráulio (231027319)"
date: "2023-11-08"
output: html_document
---

---
title: "PS ESTAT"
author: "Marina Bráulio (231027319)"
date: "2023-10-05"
output: html_document
---

Carregando os Pacotes
```{r}
library(tidyverse)
library(dplyr)
library(lubridate)
library(ggplot2)
library(plotly)
library(readr)
```

Carregando os Bancos de Dados
```{r}
vendas = read.csv("vendas.csv")
#banco atualizado
devolucao = read.csv("devolução_atualizado.csv")
```

Tema ESTAT
```{r}
cores_estat <- c("#A11D21", "#003366", "#CC9900", "#663333", "#FF6600", "#CC9966", "#999966", "#006606", "#008091", "#041835", "#666666")
theme_estat <- function(...) {
    theme <- ggplot2::theme_bw() +
        ggplot2::theme(
            axis.title.y = ggplot2::element_text(colour = "black", size = 12),
            axis.title.x = ggplot2::element_text(colour = "black", size = 12),
            axis.text = ggplot2::element_text(colour = "black", size = 9.5),
            panel.border = ggplot2::element_blank(),
            axis.line = ggplot2::element_line(colour = "black"),
            legend.position = "top",
            ...
        )

    return(
        list(
            theme,
            scale_fill_manual(values = cores_estat),
            scale_colour_manual(values = cores_estat)
        )
    )
}
```

Tratando os Dados - Vendas
```{r}
str(vendas)

vendas = vendas %>% 
  select(!c( X, ...1.x, ...1.y))

colnames(vendas)[colnames(vendas) == "Data.Venda"] <- "Data_da_Venda"
colnames(vendas)[colnames(vendas) == "User.ID"] <- "ID_do_Usuário"
colnames(vendas)[colnames(vendas) == "Product.ID"] <- "ID_do_Produto"
colnames(vendas)[colnames(vendas) == "Product.Name"] <- "Nome_do_Produto"
colnames(vendas)[colnames(vendas) == "Brand"] <- "Marca"
colnames(vendas)[colnames(vendas) == "Category"] <- "Categoria"
colnames(vendas)[colnames(vendas) == "Price"] <- "Preço"
colnames(vendas)[colnames(vendas) == "Rating"] <- "Avaliação"
colnames(vendas)[colnames(vendas) == "Color"] <- "Cor"
colnames(vendas)[colnames(vendas) == "Size"] <- "Tamanho"
colnames(vendas)[colnames(vendas) == "Unique.ID"] <- "ID_Único"
colnames(vendas)[colnames(vendas) == "Motivo.devolução"] <- "Motivo_da_devolução"

vendas$Nome_do_Produto <- as.factor(vendas$Nome_do_Produto) 
levels(vendas$Nome_do_Produto) <- c("Vestido", "Jeans", "Sapatos", "Casacos", "Blusas")
levels(vendas$Nome_do_Produto)
vendas$Nome_do_Produto <- as.character(vendas$Nome_do_Produto)

vendas$Categoria <- as.factor(vendas$Categoria) 
levels(vendas$Categoria) <- c("Moda Infantil", "Moda Masculina", "Moda Feminina")
levels(vendas$Categoria)
vendas$Categoria <- as.character(vendas$Categoria)

vendas$Cor <- as.factor(vendas$Cor) 
levels(vendas$Cor) <- c("Preta", "Azul", "Verde", "Vermelha", "Branca", "Amarela")
levels(vendas$Cor)
vendas$Cor <- as.character(vendas$Cor)

vendas$Tamanho <- as.factor(vendas$Tamanho) 
levels(vendas$Tamanho) <- c("Grande", "Médio", "Pequeno", "Extra Grande")
levels(vendas$Tamanho)
vendas$Tamanho <- as.character(vendas$Tamanho)
```

Tratando os Dados - Devolução
```{r}
str(devolucao)
devolucao = devolucao %>% 
  select(!c( X))
colnames(devolucao)[colnames(devolucao) == "Unique.ID"] <- "ID_Único"
colnames(devolucao)[colnames(devolucao) == "Motivo.devolução"] <- "Motivo_da_devolução"

devolucao$Motivo_da_devolução <- as.factor(devolucao$Motivo_da_devolução) 
levels(devolucao$Motivo_da_devolução) <- c("Arrependimento", "Não informado", "Defeito")
levels(devolucao$Motivo_da_devolução)
devolucao$Motivo_da_devolução <- as.character(devolucao$Motivo_da_devolução)

```

Comparando e Analisando os bancos:
```{r}
sum(!is.na(vendas$Motivo_da_devolução))
sum(!is.na(devolucao$Motivo_da_devolução))
#Nota-se que os dois possuem quantidades diferentes
sum(duplicated(vendas))
#Essa função mostra que algumas linhas estão repetidas e por isso temos que tratá-las
dados = distinct(vendas)
#Para conferir se não existem mais linhas repetidas
sum(duplicated(dados))
#Usaremos a partir daqui, o banco "dados"
```

Juntando os bancos
```{r}
banco_agrupado = left_join(dados, devolucao, by = "ID_Único")
```

1 - Faturamento anual por categoria 
```{r}
dados$Data_da_Venda = mdy(dados$Data_da_Venda)
dados = dados %>% 
  mutate(Mês = month(Data_da_Venda))
linhas = dados %>% 
  filter(!is.na(Preço)) %>%
  filter(!is.na(Categoria)) %>%
  group_by(Mês, Categoria) %>% 
  summarise(Faturamento = sum(Preço)) %>% 
  filter(!is.na(Mês))

linhas$Mês= as.factor(linhas$Mês)
levels(linhas$Mês) = c("Jan", "Fev", "Mar", "Abr", "Maio", "Jun", "Jul", "Ago", "Set", "Out", "Nov", "Dez")
levels(linhas$Mês)

ggplot(linhas) +
  aes(x = Mês, y = Faturamento, group = Categoria, colour = Categoria) +
  geom_line(size = 1) +
  geom_point(size = 2) +
  scale_colour_manual(name = "Categoria", labels = c("A", "B", "C")) +
  labs(x = "Mês", y = "Faturamento")+
  theme_estat() 
ggsave("linhas_bivariado.pdf", width = 158, height = 93, units = "mm")
```

2 - Variação do preço por marca 

```{r}
dados1 = dados %>% 
    filter(!is.na(Categoria)) %>% 
    filter(!is.na(Marca)) %>% 
    filter(!is.na(Nome_do_Produto))
  
ggplot(dados1) +
  aes(x = Marca, y = Preço) +
  geom_boxplot(fill = c("#A11D21"), width = 0.5) +
  stat_summary(
    fun = "mean", geom = "point", shape = 23, size = 3, fill = "white"
  ) +
  labs(x = "Marca", y = "Preço (em Reais)") +
  theme_estat()

ggsave("boxplot_analise2.pdf", width = 158, height = 93, units = "mm")
```

Cálculo de medidas resumo para cada marca - 
Adidas
```{r}
adidas = dados1 %>% 
  filter(!is.na(dados1$Preço)) %>% 
  filter(Marca == "Adidas")
  
sd(adidas$Preço)
  #Marca num geral
resumo_adidas_geral = summary(adidas$Preço)
resumo_adidas_geral

adidas %>% 
  filter(Preço == 96) %>% 
  count()
```

Gucci
```{r}
gucci = dados1 %>% 
  filter(!is.na(dados1$Preço)) %>% 
  filter(Marca == "Gucci")

sd(gucci$Preço)
  #Marca num geral
resumo_gucci_geral = summary(gucci$Preço)
resumo_gucci_geral
```

H&M
```{r}
hm = dados1 %>% 
  filter(!is.na(dados1$Preço)) %>%  
  filter(Marca == "H&M")
  
sd(hm$Preço)
  #Marca num geral
resumo_HM_geral = summary(hm$Preço)
resumo_HM_geral

hm %>% 
  filter(Preço == 100) %>% 
  count()
```

Nike
```{r}
nike = dados1 %>% 
  filter(!is.na(dados1$Preço)) %>% 
  filter(Marca == "Nike") 

sd(nike$Preço)

  #Marca num geral
resumo_nike_geral = summary(nike$Preço)
resumo_nike_geral
```

Zara
```{r}
zara = dados1 %>% 
  filter(!is.na(dados1$Preço)) %>% 
  filter(Marca == "Zara")  

sd(zara$Preço)
  #Marca num geral
resumo_zara_geral = summary(zara$Preço)
resumo_zara_geral

zara %>% 
  filter(Preço == 10) %>% 
  count()
```

3 - Relação entre categorias (apenas feminino e masculino) e cor 
```{r}
freq_cor = dados %>% 
  filter(!is.na(Cor)) %>% 
  filter(!is.na(Categoria)) %>% 
  filter(Categoria == "Moda Masculina" | Categoria == "Moda Feminina")%>%
  group_by(Cor, Categoria) %>%
  summarise(freq = n()) 

freq_cor = freq_cor %>% 
  mutate(Proporção = prop.table(freq)) %>% 
  mutate(Porcentagem =  sprintf("%.2f%%", Proporção * 100)) %>% 
  mutate(Freq_c = as.character(freq)) %>% 
  mutate(Porcentagem_c =  as.character(Porcentagem))
  
label = str_c(freq_cor$Freq_c, " ( ", freq_cor$Porcentagem_c, " )")

grafico_3_estat = ggplot(freq_cor) +
  aes(x = fct_reorder(Cor, freq, .desc=T), y = freq, label = label, fill = Categoria) +
  geom_col(position = position_dodge2(preserve = "single", padding = 0))+
  geom_text(
    position = position_dodge2(width = .9),
    vjust = -0.5, hjust = 0.5,
    size = 1.8) + 
  labs(x = "Cor", y = "Frequência") +
  theme_estat() +
  scale_fill_manual(values = cores_estat) + 
  scale_y_continuous(limits = c(0, 80)) + 
  theme(axis.text.x = element_text(size = 8))
grafico_3_estat
ggsave("analise3.pdf", width = 158, height = 93, units = "mm")
```

Valores para a tabela de contingência
```{r}
dados$Cor = as.factor(dados$Cor)
levels(dados$Cor)

cores = dados %>% 
  filter(!is.na(Cor)) %>% 
  filter(!is.na(Categoria)) %>% 
  filter(Categoria == "Moda Masculina" | Categoria == "Moda Feminina")%>%
  group_by(Categoria, Cor) %>% 
  count()
cores
```

4 - Relação entre preço e avaliação
```{r}
dispersão = dados %>% 
  filter(!is.na(Preço)) %>% 
  filter(!is.na(Avaliação)) %>% 
  select(Preço, Avaliação)

ggplot(dispersão) +
  aes(x = Preço, y = Avaliação) +
  geom_point(colour = "#A11D21", size = 3) +
  labs(
    x = "Preço do produto",
    y = "Avaliação do cliente") + 
  theme_estat()
ggsave("analise4.pdf", width = 158, height = 93, units = "mm")

```
Cálculo de correlação
```{r}
cor(dispersão$Preço, dispersão$Avaliação, method = "pearson")
```

5 -  Frequência de cada tipo de devolução por marca;
```{r}
colnames(banco_agrupado)[colnames(banco_agrupado) == "Motivo_da_devolução.y"] <- "Motivo da devolução"
contagem <- banco_agrupado %>% 
  filter(!is.na(`Motivo da devolução`)) %>% 
  filter(!is.na(Marca)) %>% 
  group_by( Marca, `Motivo da devolução`) %>%
  summarise(Freq = n()) %>%
  mutate(Prop = round(100*(Freq/sum(Freq)), 2)) %>%
  arrange(desc(`Motivo da devolução`)) %>%
  mutate(posicao = cumsum(Prop) - 0.5*Prop) 

ggplot(contagem) +
  aes(x = factor(""), y = Prop , fill = factor(`Motivo da devolução`)) +
  geom_bar(width = 1, stat = "identity") +
  coord_polar(theta = "y") +
  geom_text(
    aes(x = 2, y = posicao, label = paste0(Prop, "%")),
    color = "black", size = 3.5
  ) +
  theme_void() +
  facet_wrap(~Marca)+
  theme(legend.position = "top") +
  scale_fill_manual(values = cores_estat, name = 'DRV')
ggsave("analise5.pdf", width = 158, height = 93, units = "mm")
```

```{r}

freq_dev = banco_agrupado %>% 
  filter(!is.na(Marca)) %>% 
  filter(!is.na(`Motivo da devolução`)) %>% 
  group_by(`Motivo da devolução`, Marca) %>%
  summarise(freq = n()) 

freq_dev = freq_dev %>% 
  mutate(Proporção = prop.table(freq)) %>% 
  mutate(Porcentagem =  sprintf("%.2f%%", Proporção * 100)) %>% 
  mutate(Freq_c = as.character(freq)) %>% 
  mutate(Porcentagem_c =  as.character(Porcentagem))

label = str_c(freq_dev$Freq_c, " ( ", freq_dev$Porcentagem_c, " )")

ggplot(freq_dev) +
  aes(x = fct_reorder(Marca, freq, .desc = T), y = freq, 
      fill = `Motivo da devolução`, label = label) +
  geom_col(position = position_dodge2(preserve = "single", padding = 0)) +
  geom_text( position = position_dodge(width = 0.9),
    vjust = 0.3, hjust = - 0.3,
    size = 2) +
  coord_flip()+
  labs(x = "Motivo da devolução", y = "Frequência") +
  scale_y_continuous(limits = c(0, 50)) + 
  theme_estat() +
  theme(axis.text.x = element_text(size = 10))

ggsave("analise5.pdf", width = 158, height = 93, units = "mm")
```
